# 请教各位前辈：关于商标使用权增资的问题？

提问人：jianguilea 时间：2012-05-21 16:10:08
在四川美丰（ 000731 ）的 2008 年报中见到“本公司独家向贵州化肥厂有限责任公司增资26,147.04万元（其中货币资金21,000.00万元、商标使用权5,147.04万元），注册资本增加至52,893.69万元”。请问商标使用权(非商标权)增资存在争议嘛？账务处理是如何进行的？（四川美丰 070809 各年度无形资产附注中均未出现商标权项目）谢谢。

回答人：chenyiwei
严格来说，商标使用权是不能用作增资的。主要问题是：（ 1 ）使用权的再转让很可能受到限制；（ 2 ）价值不确定性大，例如授权使用范围不同，就会导致对同样商标的使用权的公允价值差异很大，因此评估结果的可靠性也较低。但在实务中，不排除某些地方的工商机关允许这样操作的情况。

提问人：jianguilea 时间：2012-05-21 19:57:21
回复 chenyiwei 的帖子
再追问陈版主一个问题：从以上的表述看，该案例中以商标使用权增资的操作已经发生，那么在账务上，陈版主觉得在账务上是如何实现的？主要矛盾在于前后各年度资产负债表中均未记录商标权。还敢请陈版主度测一下分录，以圆事项，谢谢！

回答人：chenyiwei
是否可能为： 1 、该商标是上市公司自创的，因此上市公司自身报表上没有商标权这一项无形资产。 2 、在合并报表层面，由于内部增资交易已经被抵销，所以在合并报表层面也不体现出商标权或者商标使用权。